臺灣高等法院臺中分院刑事判決　　　　96年度上訴字第1570號
上　訴　人
即　被　告　丁○○
　　　　　　　　　　（現於臺灣彰化監獄彰化分監執行中）
選任辯護人　魏克仁律師
上列上訴人因毒品危害防制條例案件，不服臺灣彰化地方法院95
年度訴字第2138號中華民國96年5月2日第一審判決（起訴案號：
臺灣彰化地方法院檢察署95年度偵字第10003、10747、10977、
11458號），提起上訴，本院判決如下：
    主  文
原判決撤銷。
丁○○所犯罪名及處罰，詳如附表「所犯罪名及處罰」欄所示。
應執行有期徒刑貳拾年，扣案之第一級毒品海洛因捌包（合計淨
重柒公克）均沒收銷燬之；外包裝捌只、行動電話支（不含
SIM卡）、電子磅秤壹個、塑膠鏟管貳支、分裝袋壹包，均沒收
。未扣案之販賣第一級毒品所得新台幣伍萬仟元沒收，如全部
或一部不能沒收時，以其財產抵償之。
    事  實
一、丁○○前因違反毒品危害防制條例、竊盜案件，經台灣南投
    地方法院、台灣彰化地方法院分別判處有期徒刑9月、4月確
    定，嗣經台灣彰化地方法院裁定定其應執行刑為有期徒刑1
    年，甫於民國93年12月15日因縮短刑期執行完畢。
二、詎丁○○仍不知警惕，明知海洛因業經毒品危害防制條例列
    為第一級毒品管制，不得非法販賣，竟意圖販賣第一級毒品
    海洛因以賺取差價牟利，以其所有之行動電話3支（交換使
    用門號為0000000000、0000000000號之SIM卡）作為對外聯
    絡販賣第一級毒品海洛因之通訊工具，由欲購買第一級毒品
    海洛因者，撥打前開行動電話號碼，與丁○○聯繫交易時間
    、地點、數量及價格等事宜後，再由丁○○依約前往交易，
    以此方式反覆延續實施下列販賣第一級毒品海洛因之行為：
(一)、自95年8月25日起至95年9月26日止，丙○○（施用毒品部分
    ，另案偵辦中）以電話撥打丁○○所使用之上開行動電話，
    嗣約定好交易之時間、地點及數量後，即由丁○○依約將丙○○所欲購買之海洛因，持往彰化縣溪湖鎮成功國中附近、
    同鎮果菜市場等地完成交易。丁○○即以上開方式販賣新台
    幣（下同）500元海洛因予丙○○3次（毒品重量均不詳）。
    販賣海洛因所得共計1500元。
(二)、自95年7、8月間某日起至95年10月底某日止，邱武榮（施用
    毒品部分，另案偵辦中）以電話撥打丁○○所使用之上開行
    動電話，向丁○○購買海洛因，嗣約定好交易之時間、地點
    及數量後，即由丁○○依約將邱武榮所欲購買之海洛因，在
    丁○○位於位於彰化縣溪湖鎮○○里○○路209號住處、邱
    武榮位於彰化縣竹塘鄉之住處、彰化縣二林鎮某賓館等地完
    成交易。丁○○即以上開方式販賣1000元海洛因予邱武榮4
    次（毒品重量均不詳）；販賣2000元海洛因予邱武榮3次（
    毒品重量均不詳）。共計販賣予邱武榮7次，販賣海洛因所
    得共計1萬元。
(三)、自95年8月間某日起至95年9月間某日止，楊見智（施用毒品
    部分，另案偵辦中）以電話撥打丁○○所使用之前開行動電
    話，向丁○○購買海洛因，嗣約定好交易之時間、地點及數
    量後，即由丁○○將將楊見智所欲購買之海洛因，持往彰化
    縣溪湖鎮之地政事務所、彰化縣埤頭鄉之鹿島橋附近完成交
    易。丁○○即以上開方式販賣1000元海洛因予楊見智3次（
    毒品重量均不詳），販賣海洛因所得共計3000元。
(四)、自95年8月間某日起至95年9月間某日止，顏慶宗（施用毒品
    部分，另案偵辦中）以電話撥打丁○○所使用之上開行動電
    話，向丁○○購買海洛因，嗣約定好交易之時間、地點及數
    量後，即由丁○○將將楊見智所欲購買之海洛因，持往彰化
    縣溪湖鎮糖廠附近、同鎮○○路旁等地文成交易。丁○○即
    以上開方式販賣1000元海洛因予顏慶宗4次（毒品重量均不
    詳）；販賣3000元海洛因予顏慶宗1次（毒品重量不詳）。
    共計販賣予顏慶宗5次，販賣海洛因所得共計7000元。
(五)、95年8月間，陳盈霖（施用毒品部分，另案偵辦中）以電話
    撥打丁○○所使用之行動電話，向丁○○購買海洛因，嗣約
    定好交易之時間、地點及數量後，即由丁○○將將陳盈霖所
    欲購買之海洛因，持往彰化縣溪湖鎮市區○○鎮○○路附近
    完成交易。丁○○即以上開方式販賣1000元海洛因予陳盈霖
    1次（毒品重量均不詳）；販賣500元海洛因予陳盈霖2次（
    毒品重量不詳）。共計販賣予陳盈霖3次，販賣海洛因所得
    共計2000元。
(六)、自95年8月中旬某日起至95年10月中旬某日止，顏榮傑（施
    用毒品部分，另案偵辦中）以電話撥打丁○○所使用之行動
    電話，向丁○○購買海洛因，嗣約定好交易之時間、地點及
    數量後，即由丁○○將將顏榮傑所欲購買之海洛因，持往丁○○位於彰化縣溪湖鎮○○路209號住處附近、彰化縣埤頭
    鄉之鹿島橋附近、彰化縣北斗交流道對面之某便利商店旁等
    地完成交易。丁○○即以上開方式販賣1000元海洛因予顏榮
    傑4次（毒品重量均不詳）；販賣2000元海洛因予顏榮傑3次
    （毒品重量不詳）。共計販賣予顏榮傑7次，販賣海洛因所
    得共計10000元。
(七)、95年9月間，洪耿維（施用毒品部分，另案偵辦中）以電話
    撥打丁○○所使用之行動電話，向丁○○購買海洛因，嗣約
    定好交易之時間、地點及數量後，即由丁○○將將洪耿維所
    欲購買之海洛因，持往彰化縣溪湖鎮○○路附近之產業道路
    旁完成交易。丁○○即以上開方式販賣1000元海洛因予洪耿
    維1次（毒品重量均不詳）；販賣500元海洛因予洪耿維2次
    （毒品重量不詳）。共計販賣予洪耿維3次，販賣海洛因所
    得共計2000元。
(八)、自95年9月間某日起至95年10月中旬某日止，吳文隆（施用
    毒品部分，另案偵辦中）以電話撥打丁○○所使用之行動電
    話，向丁○○購買海洛因，嗣約定好交易之時間、地點及數
    量後，即由丁○○將將吳文隆所欲購買之海洛因，持往丁○○前揭溪湖鎮之住處、彰化縣溪湖鎮之阿枝羊肉爐附近等地
    完成交易。丁○○即以上開方式販賣1000元海洛因予吳文隆
    10次（毒品重量均不詳），販賣海洛因所得共計10000元。
(九)、自95年9月中旬某日起至95年10月31日止，王東榮（施用毒
    品部分，另案偵辦中）以電話撥打丁○○所使用之行動電話
    ，向丁○○購買海洛因。嗣約定好交易之時間、地點及數量
    後，即由丁○○將將王東榮所欲購買之海洛因，持往彰化縣
    溪湖鎮之之太陽城遊樂場、同鎮成功國中附近完成交易。丁○○即以上開方式販賣1000元海洛因予王東榮5次（毒品重
    量均不詳）；販賣500元海洛因予王東榮5次。共計販賣予王
    東榮10次，販賣海洛因所得共計7500元。
(十)、嗣於95年11月1日上午10時15分許，在彰化縣溪湖鎮○○里
    ○○路209號丁○○住處，為警持搜索票執行搜索而查獲，
    並扣得海洛因8包（合計淨重7公克），及丁○○所有供販賣
    毒品所用之電子磅秤1個、行動電話3支、分裝第一級毒品海
    洛因所用塑膠鏟管2支、分裝袋1包等物，而查悉上情。
三、案經彰化縣警察局溪湖分局、北斗分局報請臺灣彰化地方法
    院檢察署檢察官偵查起訴。
    理  由
壹、證據能力部分
一、證人丙○○之警詢筆錄之陳述：
(一)、按被告以外之人（包括證人、鑑定人、告訴人、被害人及共
    同被告等）於檢察事務官、司法警察官或司法警察調查中所
    為之陳述，與審判中不符時，其先前之陳述具有較可信之特
    別情況，且為證明犯罪事實存否所必要者，得為證據，刑事
    訴訟法第159條之2定有明文。所謂「前後陳述不符」之要件
    ，應就前後階段之陳述進行整體判斷，以決定其間是否具有
    實質性差異，惟無須針對全部陳述作比較，陳述之一部分有
    不符，亦屬之。而所謂「較可信之特別情況」之情形，亦應
    就前後陳述時之各種外部情況進行比較，以資決定何者外部
    情況具有可信性。若陳述係在特別可信之情況下所為，則虛
    偽陳述之危險性即不高，雖係審判外陳述，或未經被告反對
    詰問，仍得承認其有證據能力。所稱「外部情況」之認定，
    例示如下：
１、時間之間隔：陳述人先前陳述是在記憶猶新的情況下直接作
    成，一般與事實較相近，事後即可能因記憶減弱或變化，致
    有不清晰或陳述不符之現象發生。
２、有意識的迴避：由於先前陳述時被告未在場，是陳述人直接
    面對詢問警員所為陳述較為坦然；事後可能因陳述人對被告
    有所顧忌或同情，因而在被告面前較不願陳述不利被告之事
    實。
３、受外力干擾：陳述人單獨面對檢察事務官或司法警察（官）
    所為之陳述，程度上較少會受到強暴、脅迫、詐欺、利誘或
    收買等外力之影響，其陳述較趨於真實。若被告在庭或有其
    他成員參與旁聽時，陳述人可能會本能的作出迴避對被告不
    利之證述，或因不想生事乃虛構事實而為陳述。
４、事後串謀：目擊證人對警察描述所目睹情形，因較無時間或
    動機去編造事實，客觀上亦較難認與被告間有勾串情事，其
    陳述具有較可信性。但事後因特殊關係，雙方可能因串謀而
    統一口徑；或事後情況變化，兩者從原先敵對關係變成現在
    友好關係等情形，其陳述即易偏離事實而較不可信。
５、警詢或檢察事務官偵查時，有無辯護人、代理人或親友在場
    ：如有上開親誼之人在場，自可期待證人為自由從容之陳述
    ，其證言之可信度自較高。
６、警詢或檢察事務官所作之偵查筆錄記載是否完整：如上開筆
    錄對於犯罪之構成要件、犯罪態樣、加重減輕事由或起訴合
    法要件等事實或情況，均翔實記載完整，自可推定證人之陳
    述，與事實較為相近，而可信為真實。
    法院應斟酌上列因素綜合判斷，亦應細究陳述人之問答態度
    、表情與舉動之變化，此一要件係屬訴訟法事實之證明，以
    自由證明為已足，且應由主張此項證據之人證明。惟此僅係
    確定上開陳述有無證據能力而已，至該證據具有證據能力後
    ，其證據力之強弱問題，仍待法院綜合全辯論意旨及調查證
    據所得，依法認定之。
(二)、查，本件證人丙○○於警詢時均係證稱向被告丁○○購買海
    洛因，但於本院審理時則否認向被告購買海洛因，改稱：係
    請被告幫伊調海洛因3次等語，而有前後陳述不符之情形。
    本院審酌證人丙○○於警詢中之證述，因距案發日較近，當
    時記憶較深刻，可立即反應所知，不致因時隔日久而遺忘案
    情；且較無來自被告同庭在場之壓力而出於虛偽不實之指證
    ，或故為迴護被告之機會，因此所為之供述均較為具體明確
    ，並參照後開監察譯文及被告於偵訊、原審之自白（參理由
    欄貳、甲、二、(一)、２所載）各情，揆諸上開說明，應認其
    於警詢中所為之陳述，客觀上應具有較可信之特別情況，且
    亦為證明犯罪事實存否所必要，是依上開規定，丙○○於警
    詢之證言自有證據能力。辯護人徒指證人丙○○之警詢筆錄
    ，為被告以外之人於審判外之陳述，無證據能力，容有所誤
    ，並不足取。
二、證人邱武榮、楊見智、顏慶宗、陳盈霖、顏榮傑、洪耿維、
    吳文隆、王東榮、袁思榕之偵查筆錄：
(一)、按被告以外之人於偵查中向檢察官所為陳述，除顯有不可信
    之情況者外，得為證據，刑事訴訟法第159條之1第2項定有
    明文。偵查中對被告以外之人（包括證人、鑑定人、告訴人
    、被害人及共同被告等）所為之偵查筆錄，或被告以外之人
    向檢察官所提之書面陳述，性質上均屬傳聞證據。惟現階段
    刑事訴訟法規定檢察官代表國家偵查犯罪、實施公訴，依法
    其有訊問被告、證人及鑑定人之權，證人、鑑定人且須具結
    ，而實務運作時，檢察官偵查中向被告以外之人所取得之陳
    述，原則上均能遵守法律規定，不致違法取供，其可信度極
    高，職是，被告以外之人前於偵查中已具結而為證述，除反
    對該項供述得具有證據能力之一方，已釋明「顯有不可信之
    情況」之理由外，不宜以該證人未能於審判中接受他造之反
    對詰問為由，即遽指該證人於偵查中之陳述不具證據能力。
(二)、查，本件證人邱武榮、楊見智、顏慶宗、陳盈霖、顏榮傑、
    洪耿維、吳文隆、王東榮、袁思榕於檢察官偵查中所為之陳
    述，均經具結，有結文7紙附卷可稽（分別參95年度偵字第
    10003號卷第13頁、15頁背面、39、51、52、56、64、68頁
    ），且並無證據證明上開證述有何顯不可信之情況，依上說
    明，其等於偵查中之證言自均具有證據能力。
貳、實體部分
甲、有罪部分：
一、犯罪事實二之(二)、二之(四)至(六)、二之(八)、(九)部分：
    此部分犯罪事實，訊據被告丁○○於原審及本院審理中均坦
    白承認（見原審卷第29頁背面、第97頁背面至97頁背面，本
    院卷第42頁背面、第98頁至99頁背面），核與證人邱武榮、
    顏慶宗、陳盈霖、顏榮傑、吳文隆、王東榮，於偵查中之證
    述情節均屬相符（見10003號偵查卷第11、12、14、48、49
    、54、62、66頁），且徵諸上開證人邱武榮等人分別有施用
    海洛因毒品之前科紀錄，亦有臺灣高等法院被告前案紀錄表
    、內政部警政署刑案資訊系統個別查詢摘要表附卷可查，則
    其等有施用海洛因之情事，應為屬實。此外，並有白粉8包
    、電子磅秤1個、行動電話3支、塑膠鏟管2支、分裝袋1包等
    物扣案可稽，及臺灣彰化地方法院檢察署【通訊監察書】5
    份（門號0000-000000、0000-000000、0000-000000、0000-
    000000、0000-000000，附於95溪警分偵字第33421號警卷28
    至30頁、95北警分偵字第23286號警卷32至33頁，第34至35
    頁）及其等所附之通訊監察譯文等在卷可參。另，該扣案白
    粉8包經鑑定確含海洛因成分，亦有法務部調查局95年12月9
    日調科壹字第09523045030號鑑定書在卷為憑（見原審卷第
    61頁），益徵被告上開自白與事實相符。
二、犯罪事實二之(一)、(三)、(七)部分：
    訊據被告矢口否認有何販賣第一級毒品予丙○○、楊見智、
    洪耿維犯行，伊係幫丙○○、楊見智、洪耿維調貨云云。惟
    查：
(一)、販賣予丙○○部分：
１、被告曾於上開犯罪事實二之(一)所載時、地，販賣3次海洛因
    予證人丙○○等情，業據證人丙○○於95年11月11日警詢時
    證稱：「（你所施用之毒品海洛因是向何人所購買？）我都
    是向綽號『阿扁』之男子購買的。……我從民國95年8月25
    日21時許開始向綽號叫『阿扁』之男子購買毒品海洛因，最
    後一次是於民國95年9月26日17時許向他購買。我共向他【
    購買3次】毒品海洛因。我都是撥打『阿扁』的0000000000
    及0000000000行動電話與他聯絡購買事宜。我們大都是約在
    西湖鎮成功國中圍牆邊交易。我一次購買新台幣【500元1小
    包】。……（95年9月26日你撥打丁○○的0000000000行動
    電話，丁○○說：你在果菜市場前的７－等我，你說好。
    代表何意思？此次交易有無成功？）我打電話向他購買毒品
    海洛因，有購買成功。（現警方提供4張照片，由左至右編
    號１至４號，經你指認，其中何人為你所稱綽號『阿扁』之
    男子？）編號３號（丁○○）的，就是綽號『阿扁』」等語
    （見0000000000號警詢卷第23至25頁）。同日並在警方提供
    四張照片中，指認出被告即販賣安非他命給證人丙○○之人
    ，有丙○○湯玉崧簽名捺印之指認照片在卷可稽（見同上警
    詢卷第29頁）。
２、又，證人丙○○以其持用0000000000號行動電話，於95年8
    月25日21時40分，撥打被告所使用0000000000號行動電話，
    其對話如下：「
    Ａ（代表被告）：喂，誰講話。
    Ｂ（代表丙○○）：阿扁啊，我老身仔。
    Ａ：晚一點我找你，約11點多。
    Ｂ：好。」
    95年9月23日10時19分，丙○○以000000000號電話撥打被告
    所使用0000000000號行動電話，其對話如下：「
    Ｂ：我老身啊，你現在有嗎？會方便哦。
    Ａ：你要拜幾。
    Ｂ：７啦。
    Ａ：那有７也。
    Ｂ：那就……
    Ａ：在成功國中等我。」
    95年9月26日16時53分，丙○○以000000000號電話撥打被告
    所使用0000000000號行動電話，其對話如下：「
    Ｂ：我老身啊，會方便嗎
    Ａ：你要多少。
    ………………
    Ａ：你人在哪裡，我過去。
    Ｂ：我人在果菜市場。
    Ａ：你在過菜市場前的７－等我。
    Ｂ：好。」（以上參見同上警詢卷第28頁）。
    以上通訊監察譯文，核與證人丙○○上開警詢指證情節相符
    。而且，被告於95年11月1日偵查中、96年1月11日原審準備
    程序、96年4月18日原審審理中均自承：自95年7月間起至
    95年10中旬某日止，販賣第一級毒品海洛因予丙○○5次，
    每次1000至2000元不等等語（見10003號偵查卷第9頁，原審
    卷第29頁背面、97頁背面），核與丙○○警詢指證大致吻合
    （金額、次數詳後論述）。益徵證人丙○○於警詢指證非虛
    。
３、至於，證人丙○○於96年10月18日本院審理時改稱：伊係請
    被告幫伊調（貨），伊再去成功國中拿云云。惟查，證人丙○○於上開警詢中已指證：向綽號「阿扁」之被告購買三次
    海洛因，每次500元，並詳述交易時間、地點各節，而且，
    觀之上開監聽譯文，丙○○並未提及要被告為其調貨之意思
    ，反而係直接約定數量、交易地點，此外，被告於偵訊、原
    審也坦承販賣海洛因予丙○○。可見丙○○上開警詢陳述信
    憑性甚高。是以，丙○○在本件被告因販賣第一級毒品案件
    在本院作證時翻異前詞，應係被告同時在庭，迫於心理壓力
    ，所為迴護之詞，而被告於本院所辯調貨等語，則屬卸責之
    詞，均不足憑採。
４、按被告之自白，不得作為有罪判決之唯一證據，仍應調查其
    他必要之證據，以察其是否與事實相符。刑事訴訟法第156
　　條第2項定有明文。查，被告雖於偵查、原審自白販賣第一
　　級毒品海洛因予丙○○5次，每次1000至2000元等語。惟查
  　，證人丙○○上開警詢、監聽譯文僅能佐證被告自95年8月
    25日起至95年9月26日止，販賣第一級毒品海洛因予丙○○
    3次，每次500元之事實。至於，被告其他自白內容，檢察官
    並未提出其他證據以資佐證，本諸「罪疑利益歸於被告」原
    則，本院因認被告「自95年8月25日起至95年9月26日止，販
    賣第一級毒品海洛因予丙○○3次，每次500元」。至於，檢
    察官起訴被告其他2次販賣第一級毒品予丙○○部分，因檢
    察官以接續犯實質一罪關係起訴，本院不另為無罪之諭知（
    詳後論述）。
２、販賣予楊見智部分：
１、被告曾於上開犯罪事實二之(三)所載時、地，販賣3次海洛因
    予證人楊見智等情，業據證人楊見智於95年12月25日偵查中
    具結證稱：「（向丁○○買過幾次？）向他買過3次，從95
    年8、9月間向他買海洛因，我打丁○○的手機與他聯絡，每
    次買1000元的海洛因，約在溪湖鎮的地政事務所或鹿島橋交
    易。（與丁○○的通聯中提到拜一Ａ，是何意思？）指要買
    1000元的海洛因」等語（見同上偵查卷第54、55頁）。
２、又，證人楊見智以其持用0000000000號行動電話，於95年8
    月20日17時09分，撥打被告所使用0000000000號行動電話，
    其對話如下：「
    Ｂ（代表楊見智）：喂，我在地政這裡。
    Ａ（代表被告）：好，你在這裡等。
    Ｂ：我在地政旁邊大卡車的後面。
    Ａ：你開什麼車。
    Ｂ：三菱1600仔。」
    95年9月27日18時50分，丙○○以0000000000號電話撥打被
    告所使用0000000000號行動電話，其對話如下：「
    Ｂ：你有在故鄉某。
    Ａ：有。
    Ｂ：我要『拜一Ａ』。」（以上參見同上警詢卷第42頁）。
    以上通訊監察譯文，核與證人楊見智上開偵查中指證情節相
    符。而且，被告於95年12月13日偵查中供稱：「（你都和楊
    見智約在何處交易？）我看他在那邊做（事），拿去那邊給
    他，有在溪湖、芳苑鄉、王公交易過。（他都跟你買多少？
    賣過幾次給他？何時開始賣給他？）1次1000至2000元，賣
    過4、5次。從95年5、6月份開始賣給他」等語，復於96年1
    月11日原審準備程序、96年4月18日原審審理中均自承：「
    自95年8月間某日起至95年9月間某日止，販賣第一級毒品海
　　洛因予楊見智3次，每次1000元」等語（見原審卷第29頁背
  　面、97頁背面），核與楊見智偵訊指證大致吻合（金額、次
    數詳後論述）。益見證人楊見智於偵訊指證並非虛構之詞。
    而被告於本院所辯調貨等語，則屬卸責之詞，不足採信。
３、至於，被告於偵訊及原審供述販賣予楊見智之次數、金額雖
    有不同。然本諸「罪疑利益歸於被告」原則，本院因認被告
    「自95年8月間某日起至95年9月間某日止，販賣第一級毒品
　　海洛因予楊見智3次，每次1000元」之事實。除此（販賣予
  　楊見智3次）之外，被告於偵訊中所承認之其他（超過3次之
    外）販賣予楊見智之次數、金額部分，檢察官並未起訴，此
    部分自不生論罪問題，併此敘明。
(三)、販賣予洪耿維部分：
１、被告曾於上開犯罪事實二之(七)所載時、地，販賣3次海洛因
    予證人洪耿維等情，業據證人洪耿維於95年12月19日偵訊時
    具結證稱：「〔曾否向他（丁○○）買海洛因？〕於95年9
    月份，向丁○○買過2次，1次500元，1次1000元，我用我家
    0000000號或公共電話打他0000000000，跟他約在溪湖鎮○○路附近產業道路交易，一手交錢，一手交海洛因。（95年
    9月27日與丁○○的通聯談什麼？）要用我的名義辦電話門
    號給丁○○使用，但後來我的名字不能辦手機，過2、3天，
    我有再跟他買500元的海洛因，【但錢先跟他欠著】，貨地
    點也在顯光路附近，包括這次，我共買了3次」等語（見同
    上偵查卷第48、49頁）。
２、又，證人洪耿維以000000000號電話，於95年9月27日10時53
    分，撥打被告所使用0000000000號行動電話，其對話如下：
    「Ｂ（代表洪耿維）：我要過去找你，方便嗎。
    Ａ（代表被告）：不用啦，你昨天他的『東西』還沒給我處
    　　　　　　　　理。
    Ｂ：就……
    Ａ：好那過來，我們一起去辦。」
    　　（以上參見0000000000號警詢卷第13頁）。
    以上通訊監察譯文，核與證人洪耿維上開偵查中指證情節相
    符。而且，被告於95年12月19日偵查中，在其辯護人鄭秀珠
    律師陪同下供稱：「（曾否賣海洛因給洪耿維、陳盈霖？）
    有。（賣予洪耿維幾次？）大概2、3次，於95年9月份，每
    次買500或1000元，他打我的手機0000000000與我聯絡，約
    在溪湖鎮○○路附近產業道路交易，一手交錢，一手交海洛
    因，【一次是用欠的】」等語（見同上偵查卷第46頁）。復
    於95年12月28日原審準備程序、96年4月18日原審審理中均
    自承：「95年9月間，販賣第一級毒品海洛　因予洪耿維3次
    ，1次1000元，2次500元」等語（見原審卷第30頁、97頁背
　　面），核與洪耿維偵訊中指證情節相互吻合。益可見證人洪
  　耿維於偵訊指證屬實。而被告於本院所辯調貨等語，則屬卸
    責之詞，不足採信。
(四)、此外，並有白粉8包、電子磅秤1個、行動電話3支、塑膠鏟
    管2支、分裝袋1包等物扣案可稽，而該扣案白粉8包經鑑定
    確含海洛因成分，亦有法務部調查局95年12月9日調科壹字
    第09523045030號鑑定書在卷為憑（見原審卷第61頁），益
    徵被告於偵訊、原審之自白與事實相符。其販賣第一級毒品
    予丙○○、楊見智、洪耿維之事實，均臻明確。
(五)、至於，被告聲請傳喚證人楊見智、洪耿維部分，因本件被告
    之犯罪事實，依前開說明已足以認定，證人楊見智、洪耿維
    所得證明之待證事實已臻明瞭，且楊見智、洪耿維已於偵查
    具結作證，本院因認無再傳訊調查之必要，併此敘明。
三、綜上，被告販賣第一級毒品海洛因與丙○○等9人，事證已
    臻明確，其犯行洵堪認定，應依法論科。
四、法律之適用：
(一)、按海洛因係毒品危害防制條例第2條第2項第1款所管制之第
    一級毒品，不得非法持有、販賣。核被告丁○○所為係犯毒
    品危害防制條例第4條第1項之販賣第一級毒品罪。被告為販
    賣而持有第一級毒品之低度行為，應為販賣第一級毒品之高
    度行為所吸收，不另論罪。
(二)、被告上開販賣第一級毒品海洛因之犯行，其各次之犯罪行為
    均屬可分，應依其等犯罪之次數個別論罪，並分論併罰。按
    修正前刑法第56條連續犯之規定，已於95年7月1日起廢除，
    本案被告犯罪均在95年7月1日之後，自無修正前刑法第56條
    連續犯之適用；又學理上所謂之「集合犯」，係一種構成要
    件類型，亦即立法者針對特定刑罰規範之構成要件，已預設
    其本身係持續實行之複次行為，具備反覆、延續之行為特徵
    ，將之總括或擬制成一個構成要件之「集合犯」行為，此種
    犯罪以反覆實行為典型、常態之行為方式，具侵害法益之同
    一性，因刑法評價上為構成要件之行為單一，因而僅包括的
    成立一罪。而毒品危害防制條例第4條第1項之販賣第一級毒
    品，在95年7月1日修正刑法施行前，並未被認係「集合犯」
    ，而在上開刑法修正時（或在此後），亦未經立法機關另為
    「集合犯」之立法；且被告販賣第一級毒品之時間，前後時
    間超過二月；販賣地點除彰化縣溪湖鎮○○里○○路209號
    被告住處外，又遍及彰化縣溪湖鎮成功國中附近、同鎮果菜
    市場、邱武榮位於彰化縣竹塘鄉之住處、彰化縣二林鎮某賓
    館、彰化縣溪湖鎮之地政事務所、彰化縣溪湖鎮之鹿島橋、
    彰化縣溪湖鎮糖廠附近、同鎮○○路旁、彰化縣溪湖鎮市區
    、同鎮○○路附近、彰化縣北斗交流道對面之某便利商店旁
    、彰化縣溪湖鎮○○路附近之產業道路、彰化縣溪湖鎮之阿
    枝羊肉爐附近、彰化縣溪湖鎮之之太陽城遊樂場等地；販賣
    之對象則包括丙○○等9人，此類綿延超過二月，異時、異
    地且異其對象之販賣毒品行為，主觀上難認出於一次決意，
    依社會通念，殊難認以評價為一罪為適當，自不得認僅成立
    包括一罪認應為數罪之評價，始符刑罰公平原則（本件亦無
    在時間、空間密接之犯罪情形，亦不符合接續犯之要件，檢
    察官以接續犯起訴被告，容有誤會）。故本案不採被告多次
    販賣第一級毒品，係屬「集合犯」之實質上一罪之見解，併
    此敘明。
(三)、被告前因違反毒品危害防制條例、竊盜案件，經台灣南投地
    方法院、台灣彰化地方法院分別判處有期徒刑9月、4月確定
    ，嗣經台灣彰化地方法院裁定定其應執行刑為有期徒刑1年
    ，甫於93年12月15日因縮短刑期執行完畢乙節，有臺灣高等
　　法院被告前案紀錄表在卷可憑，其受有期徒刑之執行完畢，
  　5年內故意再犯本案法定本刑有期徒刑以上之罪，應依刑法
    第47條第1項，論以累犯，惟販賣第一級毒品罪最重法定本
    刑為死刑、無期徒刑部分，依法不得加重，併此敘明。
(四)、又被告僅販賣毒品約二至三月，即為警查獲，又其販賣海洛
    因之對象僅有丙○○等9人、販賣海洛因所得合計僅53000元
    ，所獲取之利益均非龐大，相較於長期大量販賣毒品之大毒
    梟或「大盤」、「中盤」毒販而言，所為對社會治安及國民
    健康之危害顯然較為輕微，倘仍均遽以處法定本刑之最低刑
    度即無期徒刑，實屬情輕法重，且難謂符合罪刑相當性及比
    例原則，在客觀上足以令人感覺過苛而予以同情，爰依刑法
    第59條之規定減輕其刑，並就法定罰金刑部分，先加後減之
    。
(五)、按毒品危害防制條例第17條規定：犯第4條第1項之罪，供出
    毒品來源，因而破獲者，得減輕其刑，其立法意旨重在鼓勵
    具體供出其上游販毒者，俾資追查該毒梟前手及其上游毒品
    ，以杜絕毒品之蔓延與氾濫為目的。倘未因其自白進而查獲
    毒梟前手或其上游毒品者，自不得執此邀本條規定之寬減。
    被告之辯護人雖為其辯稱：其於96年1月間，經警借提訊問
    ，有供出毒品來源之上手為洪富義（按：實際上係「甲○○
    」）云云。然查，彰化縣警察局北斗分局95年12月29日指派
    小隊長洪斗山、偵查佐張惠政二人前往台灣彰化看守所借訊
    被告，被告於調查筆錄中供稱其毒品上手為綽號「兄仔」之
    男子，經警方提供人犯照片四幀由被告指認，被告指認其中
    編號３之人即甲○○係其販毒之上手。警方將被告之調查筆
    錄、指認記錄等相關資料，報請檢察官指揮偵辦，且核發准
    予監察甲○○所持之0000000000、0000000000號行動電話之
    通訊監察書，惟調查迄今僅有被告一人指證甲○○販賣毒品
    ，並無查獲其他明確販毒事證及指認者，現甲○○尚未有因
    販賣第一級毒品遭起訴各情，有彰化縣北斗分局96年9月4日
    北警分偵字第0960011667號函附職務報告書、95年12月29日
    警詢筆錄及指認犯罪嫌疑人紀錄表，暨本院調閱甲○○之台
    灣高等法院被告前案紀錄表1份在卷可按（見本院卷第51至
    57頁、66至84頁）。顯然檢警尚無因被告之陳述而查獲甲○○販賣第一級毒品情形，即不得依上開規定寬減其刑。至於
    ，辯護人聲請傳喚證人張惠政，為證明被告供出毒品上手乙
    節。惟此部分待證事實已臻明瞭，本院因認無再傳訊調查之
    必要，併此說明。
五、撤銷改判及量刑之理由
(一)、原審判決就被告販賣第一級毒品海洛因之犯行罪證明確，予
    以論罪科刑，固非無見。惟：
１、被告上開販賣第一級毒品海洛因之犯行部分，原審判決認屬
    「集合犯」之實質上一罪，尚有未恰。
２、檢察官起訴被告販賣第一級毒品予丙○○，除本院認定有罪
    部分（3次）外，其餘販賣海洛因予丙○○部分（2次，詳後
    不另為無罪諭知部分），除被告自白外，查無證人丙○○證
    詞或有關連性之通聯紀錄可資佐證，而無法證明被告其餘販
    賣海洛因予丙○○（2次部分）之事實確屬實在，已詳述如
    前，而檢察官起訴被告多次販賣第一級毒品海洛因，認屬接
    續犯關係，有起訴書在卷可查（見原審卷第3頁背面）。是
    以，公訴人起訴被告其餘販賣第一級毒品海洛因予丙○○部
    分，應不另為無罪諭知，原審未予詳查，仍就此部分判處被
    告罪刑，亦有未恰。
    被告上訴意旨否認部分犯罪，部分有理由（販賣第一級毒品
    海洛因予丙○○2次部分）、部分無理由，且原審判決既有
    上開可議之處，仍屬無可維持，應由本院將原審判決均予撤
    銷改判。
(二)、爰審酌被告明知施用毒品有害身心健康，竟憑販賣戕害身心
    之海洛因牟利，無視海洛因足以使施用者導致精神障礙、性
    格異常，甚至造成生命危險之生理成癮性及心理依賴性，嚴
    重影響社會治安、戕害國民身心健康，惡性非輕，惟念及其
    犯後坦承部分犯行，及其販賣第一級毒品海洛因之犯罪情節
    、所生危害之程度，犯後態度等一切犯罪情狀，量處如主文
    第二項所示之刑，並定其應執行刑，以資懲儆。
(三)、沒收：
１、扣案之第一級毒品海洛因捌包（合計淨重7公克），應依毒
    品危害防制條例第18條第1項規定，沒收銷燬之。
２、又毒品危害防制條例第19條第1項規定，犯販賣毒品罪者，
    其犯罪所得之財物均沒收之，係採義務沒收主義。故販賣毒
    品所得之對價，不問其中成本若干，利潤多少，均應全部諭
    知沒收，貫徹政府查禁煙毒之決心，以符立法本旨（最高法
    院91年度台上字第2419號判決意旨可供參照）。茲被告販賣
    第一級毒品所得53000元雖未扣案，仍應依上開說明及規定
    予以宣告沒收，如全部或一部不能沒收時，以其財產抵償之
    。
３、另扣案之行動電話3支（不含SIM卡），業經被告供明為其所
    有、供聯絡販毒之用，海洛因之外包裝8只、電子磅秤1個、
    塑膠鏟管2支、分裝袋1包，係被告所有供販賣毒品所用之物
    ，均應依毒品危害防制條例第19條第1項之規定沒收之。至
    於，被告持以聯絡販賣第一級毒品所用之門號0000000000、
    0000000000號之SIM卡，依國內電信公司定型化契約之約定
    ，該晶片卡之所有權仍屬電信公司所有，申請人僅因承租門
    號而取得使用權，而毒品危害防制條例第19條第1項規定宣
    告沒收，並無如同條例第18條第1項所定（不問屬於犯人所
    有與否，沒收之）之明文，故應屬相對沒收主義之立法，其
    應沒收之物，應以屬被告所有者為限（最高法院93年度臺上
    字第462號判決參照），準此，上開SIM卡既非屬被告所有之
    物，且非屬違禁物，核與沒收之要件不符，自不得併予宣告
    沒收。
乙、不另為無罪諭知部分：
一、公訴意旨據被告之自白，起訴被告除本院認定上開有罪部分
    （含販賣第一級毒品海洛因予丙○○3次）外，另外販賣第
    一級毒品海洛因予丙○○2次，每次1000元云云，固非無見
    。惟本院依「罪疑唯輕」之原則，被告自白部分，以其【有
    確實佐證部分】，認定被告僅有販賣第一級毒品海洛因予丙○○3次，每次500元，已如前述（見本判決理由欄貳、甲、
    二、(一)部分）。公訴意旨關於被告販賣予證人丙○○之時間
    、次數、金額及所得認定與本判決犯罪事實欄所示記載不符
    部分（其他2次），均無積極證據足資認定，應認該部分被
    告之犯罪不能證明，而且檢察官以各次販毒為接續犯之實質
    上一罪關係，就此部分爰不另為無罪之諭知。
二、又公訴意旨另以：被告丁○○自95年7月間某日起至95年10
    月中旬某日止，販賣第一級毒品海洛因予袁思榕，每次500
    元至4,000元不等，前後計約成交達50、60次。因認被告丁○○此部分亦涉有販賣第一級毒品海洛因之罪嫌。惟訊據被
    告丁○○堅詞否認有何販賣毒品予袁思榕之犯行，辯稱：伊
    僅係與袁思榕一起合資購買毒品等語。經查，證人袁思榕於
    警詢中正稱：「向綽號『阿扁』（即被告丁○○）、『姊阿
    』、『大目仔』等人購買第1級毒品海洛因，每次購買最少
    新臺幣500元至7000元不等之第1級毒品海洛因。」「向綽號
    『阿扁』（即被告丁○○）自95年8月起至9月底止，約100
    次左右，每次購買新臺幣500以上至4000元不等。都是購買
    第1級毒品海洛因……每次都是一手交錢一手交貨」等語（
    見95溪警分偵字第33421號警卷5－12頁）。證人袁思榕偵查
    中則改證稱：「如果有人要跟我買毒品時，我會找丁○○調
    毒品，再拿給我下游，然後我會再還同樣的毒品給丁○○。
    次數大概數10次。」「有買過，次數很多，至少有5、60次
    ，大概近百次。」「60%是我一手交錢，一手交毒品，其餘
    是先跟他拿毒品，事後再拿錢給他。」「我曾幫他（即被告
    丁○○）跟我上游『大目』調過3次海洛因，事後他會給我
    一點毒品施用作為代價」等語（見同上10003號偵卷36-38頁
    ）；證人袁思榕於原審則具結改稱：「次數沒有那麼多次，
    打電話大約30次左右。我跟他（即被告丁○○）購買毒品大
    約10次左右，價格500到1000，500大約3次，1000大約6、7
    次。」「不一定，有時候我錢先給他，他朋友來之後，再將
    毒品給我。有時候我們會一起去找他朋友，找到朋友，就拿
    錢給被告，被告去找他的朋友，朋友給他毒品的時候，他會
    給我，但是有時候他就是放在身上，因為有時候我們是一起
    購買的，然後我們就回來。」「（所謂一起購買次數為何？
    有無包含你剛才所述的10次？）我記憶當中都是一起購買的
    。（10次也是合資購買的？）我們都是合資購買的。」「（
    你叫被告幫你買毒品的次數？）應該在10次左右」等語（見
    原審96年4月18日審理筆錄）。檢視證人袁思榕上開證詞，
    無論就購買毒品之次數、價金，及購買毒品重要細節：究係
    合資購買？亦或託被告丁○○代購？亦或調借毒品？或確係
    向被告丁○○購買？毒品是否一手交錢一手交貨？所證不僅
    前後反覆不一，而且互為予盾嚴重分岐，其可信性實屬堪疑
    。何況，參酌被告丁○○已坦承大部分販毒之犯罪事實，惟
    堅稱此部分係合資購買等語，因認袁思榕上開證言尚無確實
    無瑕疵之佐證，而非可取。是以，檢察官起訴被告此部分販
    毒犯行，即屬不能證明，原應為被告無罪之諭知，但因檢察
    官起訴認上開販賣行為均係屬接續犯之實質上一罪關係，故
    就此部分不另為無罪之諭知。
據上論結，應依刑事訴訟法第369條第1項前段、第364條、第299
條第1項前段，毒品危害防制條例第4條第1項、第18條第1項前段
、第19條第1項，刑法第11條前段、第47條第1項、第59條、第51
條第5款，判決如主文。
本案經檢察官乙○○到庭執行職務。
中　　華　　民　　國　　96　　年　　11　　月　　1 　　日
            刑事第八庭  審判長法  官  羅  得  村
                              法　官　張　靜　琪
                              法  官  陳  宏  卿
上列正本證明與原本無異。
如不服本判決應於收受送達後十日內向本院提出上訴書狀，其未
敘述上訴之理由者並得於提起上訴後十日內向本院補提理由書（
均須按他造當事人之人數附繕本）。
                              書記官  周  巧  屏
中　　華　　民　　國　　96　　年　　11　　月　　1 　　日
【附錄本案論罪科刑法條】
毒品危害防制條例第4條第1項：
製造、運輸、販賣第一級毒品者，處死刑或無期徒刑；處無期徒
刑者，得併科新臺幣1千萬元以下罰金。
【附表】
┌──┬───┬───┬────┬──────┬─────────────────┐
│編號│販賣對│ 時間 │  地點  │毒品種類次數│        所犯罪名及處罰            │
│    │象    │      │        │及價格      │                                  │
├──┼───┼───┼────┼──────┼─────────────────┤
│一  │丙○○│95年07│彰化縣溪│販賣第一級毒│(一)販賣第一級毒品，累犯，處有期徒刑│
│    │      │月間某│湖鎮果菜│品海洛因價格│  拾伍年陸月；行動電話支（不含  │
│    │      │日起至│市場、同│為500元（重 │  SIM卡）、電子磅秤壹個、塑膠剷管 │
│    │      │95年10│鎮成功國│量不詳）。  │  貳支、分裝袋壹包均沒收；販賣第一│
│    │      │月中旬│中附近等│            │  級毒品海洛因所得新臺幣伍佰元沒收│
│    │      │某日止│地      │            │  ，如全部或一部不能沒收時，以其財│
│    │      │      │        │            │  產抵償之。                      │
│    │      │      │        ├──────┼─────────────────┤
│    │      │      │        │販賣第一級毒│(二)販賣第一級毒品，累犯，處有期徒刑│
│    │      │      │        │品海洛因價格│  拾伍年陸月；行動電話支（不含  │
│    │      │      │        │為500元（重 │  SIM卡）、電子磅秤壹個、塑膠剷管 │
│    │      │      │        │量不詳）。  │  貳支、分裝袋壹包均沒收；販賣第一│
│    │      │      │        │            │  級毒品海洛因所得新臺幣伍佰元沒收│
│    │      │      │        │            │  ，如全部或一部不能沒收時，以其財│
│    │      │      │        │            │  產抵償之。                      │
│    │      │      │        ├──────┼─────────────────┤
│    │      │      │        │販賣第一級毒│(三)販賣第一級毒品，累犯，處有期徒刑│
│    │      │      │        │品海洛因價格│  拾伍年陸月；行動電話支（不含  │
│    │      │      │        │為500元（重 │  SIM卡）、電子磅秤壹個、塑膠剷管 │
│    │      │      │        │量不詳）。  │  貳支、分裝袋壹包均沒收；販賣第一│
│    │      │      │        │            │  級毒品海洛因所得新臺幣伍佰元沒收│
│    │      │      │        │            │  ，如全部或一部不能沒收時，以其財│
│    │      │      │        │            │  產抵償之。                      │
├──┼───┼───┼────┼──────┼─────────────────┤
│二  │邱武榮│95年07│彰化縣溪│販賣第一級毒│(一)販賣第一級毒品，累犯，處有期徒刑│
│    │      │、08月│湖鎮番婆│品海洛因價格│  拾伍年陸月；行動電話支（不含  │
│    │      │間某日│里顯光路│為1000元（重│  SIM卡）、電子磅秤壹個、塑膠剷管 │
│    │      │起至95│209號、 │量不詳）。  │  貳支、分裝袋壹包均沒收；販賣第一│
│    │      │年10月│邱武榮位│            │  級毒品海洛因所得新臺幣壹仟元沒收│
│    │      │底某日│於彰化縣│            │  ，如全部或一部不能沒收時，以其財│
│    │      │止    │竹塘鄉之│            │  產抵償之。                      │
│    │      │      │住處、彰├──────┼─────────────────┤
│    │      │      │化縣二林│販賣第一級毒│(二)販賣第一級毒品，累犯，處有期徒刑│
│    │      │      │鎮某賓館│品海洛因價格│  拾伍年陸月；行動電話支（不含  │
│    │      │      │等地    │為1000元（重│  SIM卡）、電子磅秤壹個、塑膠剷管 │
│    │      │      │        │量不詳）。  │  貳支、分裝袋壹包均沒收；販賣第一│
│    │      │      │        │            │  級毒品海洛因所得新臺幣壹仟元沒收│
│    │      │      │        │            │  ，如全部或一部不能沒收時，以其財│
│    │      │      │        │            │  產抵償之。                      │
│    │      │      │        ├──────┼─────────────────┤
│    │      │      │        │販賣第一級毒│(三)販賣第一級毒品，累犯，處有期徒刑│
│    │      │      │        │品海洛因價格│  拾伍年陸月；行動電話支（不含  │
│    │      │      │        │為1000元（重│  SIM卡）、電子磅秤壹個、塑膠剷管 │
│    │      │      │        │量不詳）。  │  貳支、分裝袋壹包均沒收；販賣第一│
│    │      │      │        │            │  級毒品海洛因所得新臺幣壹仟元沒收│
│    │      │      │        │            │  ，如全部或一部不能沒收時，以其財│
│    │      │      │        │            │  產抵償之。                      │
│    │      │      │        ├──────┼─────────────────┤
│    │      │      │        │販賣第一級毒│(四)販賣第一級毒品，累犯，處有期徒刑│
│    │      │      │        │品海洛因價格│  拾伍年陸月；行動電話支（不含  │
│    │      │      │        │為1000元（重│  SIM卡）、電子磅秤壹個、塑膠剷管 │
│    │      │      │        │量不詳）。  │  貳支、分裝袋壹包均沒收；販賣第一│
│    │      │      │        │            │  級毒品海洛因所得新臺幣壹仟元沒收│
│    │      │      │        │            │  ，如全部或一部不能沒收時，以其財│
│    │      │      │        │            │  產抵償之。                      │
│    │      │      │        ├──────┼─────────────────┤
│    │      │      │        │販賣第一級毒│(五)販賣第一級毒品，累犯，處有期徒刑│
│    │      │      │        │品海洛因價格│  拾伍年陸月；行動電話支（不含  │
│    │      │      │        │為2000元（重│  SIM卡）、電子磅秤壹個、塑膠剷管 │
│    │      │      │        │量不詳）。  │  貳支、分裝袋壹包均沒收；販賣第一│
│    │      │      │        │            │  級毒品海洛因所得新臺幣貳仟元沒收│
│    │      │      │        │            │  ，如全部或一部不能沒收時，以其財│
│    │      │      │        │            │  產抵償之。                      │
│    │      │      │        ├──────┼─────────────────┤
│    │      │      │        │販賣第一級毒│(六)販賣第一級毒品，累犯，處有期徒刑│
│    │      │      │        │品海洛因價格│  拾伍年陸月；行動電話支（不含  │
│    │      │      │        │為2000元（重│  SIM卡）、電子磅秤壹個、塑膠剷管 │
│    │      │      │        │量不詳）。  │  貳支、分裝袋壹包均沒收；販賣第一│
│    │      │      │        │            │  級毒品海洛因所得新臺幣貳仟元沒收│
│    │      │      │        │            │  ，如全部或一部不能沒收時，以其財│
│    │      │      │        │            │  產抵償之。                      │
│    │      │      │        ├──────┼─────────────────┤
│    │      │      │        │販賣第一級毒│(七)販賣第一級毒品，累犯，處有期徒刑│
│    │      │      │        │品海洛因價格│  拾伍年陸月；行動電話支（不含  │
│    │      │      │        │為2000元（重│  SIM卡）、電子磅秤壹個、塑膠剷管 │
│    │      │      │        │量不詳）。  │  貳支、分裝袋壹包均沒收；販賣第一│
│    │      │      │        │            │  級毒品海洛因所得新臺幣貳仟元沒收│
│    │      │      │        │            │  ，如全部或一部不能沒收時，以其財│
│    │      │      │        │            │  產抵償之。                      │
├──┼───┼───┼────┼──────┼─────────────────┤
│三  │楊見智│95年08│彰化縣溪│販賣第一級毒│(一)販賣第一級毒品，累犯，處有期徒刑│
│    │      │月間某│湖鎮地政│品海洛因價格│  拾伍年陸月；行動電話支（不含  │
│    │      │日起至│事務所、│為1000元（重│  SIM卡）、電子磅秤壹個、塑膠剷管 │
│    │      │95年09│彰化縣埤│量不詳）。  │  貳支、分裝袋壹包均沒收；販賣第一│
│    │      │月間某│頭鄉之鹿│            │  級毒品海洛因所得新臺幣壹仟元沒收│
│    │      │日止  │島橋附近│            │  ，如全部或一部不能沒收時，以其財│
│    │      │      │等地    │            │  產抵償之。                      │
│    │      │      │        ├──────┼─────────────────┤
│    │      │      │        │販賣第一級毒│(二)販賣第一級毒品，累犯，處有期徒刑│
│    │      │      │        │品海洛因價格│  拾伍年陸月；行動電話支（不含  │
│    │      │      │        │為1000元（重│  SIM卡）、電子磅秤壹個、塑膠剷管 │
│    │      │      │        │量不詳）。  │  貳支、分裝袋壹包均沒收；販賣第一│
│    │      │      │        │            │  級毒品海洛因所得新臺幣壹仟元沒收│
│    │      │      │        │            │  ，如全部或一部不能沒收時，以其財│
│    │      │      │        │            │  產抵償之。                      │
│    │      │      │        ├──────┼─────────────────┤
│    │      │      │        │販賣第一級毒│(三)販賣第一級毒品，累犯，處有期徒刑│
│    │      │      │        │品海洛因價格│  拾伍年陸月；行動電話支（不含  │
│    │      │      │        │為1000元（重│  SIM卡）、電子磅秤壹個、塑膠剷管 │
│    │      │      │        │量不詳）。  │  貳支、分裝袋壹包均沒收；販賣第一│
│    │      │      │        │            │  級毒品海洛因所得新臺幣壹仟元沒收│
│    │      │      │        │            │  ，如全部或一部不能沒收時，以其財│
│    │      │      │        │            │  產抵償之。                      │
├──┼───┼───┼────┼──────┼─────────────────┤
│四  │顏慶宗│95年08│彰化縣溪│販賣第一級毒│(一)販賣第一級毒品，累犯，處有期徒刑│
│    │      │月間某│湖鎮溪湖│品海洛因價格│  拾伍年陸月；行動電話支（不含  │
│    │      │日起至│糖廠附近│為1000元（重│  SIM卡）、電子磅秤壹個、塑膠剷管 │
│    │      │95年09│、同鎮彰│量不詳）。  │  貳支、分裝袋壹包均沒收；販賣第一│
│    │      │月間某│水路旁等│            │  級毒品海洛因所得新臺幣壹仟元沒收│
│    │      │日止  │地      │            │  ，如全部或一部不能沒收時，以其財│
│    │      │      │        │            │  產抵償之。                      │
│    │      │      │        ├──────┼─────────────────┤
│    │      │      │        │販賣第一級毒│(二)販賣第一級毒品，累犯，處有期徒刑│
│    │      │      │        │品海洛因價格│  拾伍年陸月；行動電話支（不含  │
│    │      │      │        │為1000元（重│  SIM卡）、電子磅秤壹個、塑膠剷管 │
│    │      │      │        │量不詳）。  │  貳支、分裝袋壹包均沒收；販賣第一│
│    │      │      │        │            │  級毒品海洛因所得新臺幣壹仟元沒收│
│    │      │      │        │            │  ，如全部或一部不能沒收時，以其財│
│    │      │      │        │            │  產抵償之。                      │
│    │      │      │        ├──────┼─────────────────┤
│    │      │      │        │販賣第一級毒│(三)販賣第一級毒品，累犯，處有期徒刑│
│    │      │      │        │品海洛因價格│  拾伍年陸月；行動電話支（不含  │
│    │      │      │        │為1000元（重│  SIM卡）、電子磅秤壹個、塑膠剷管 │
│    │      │      │        │量不詳）。  │  貳支、分裝袋壹包均沒收；販賣第一│
│    │      │      │        │            │  級毒品海洛因所得新臺幣壹仟元沒收│
│    │      │      │        │            │  ，如全部或一部不能沒收時，以其財│
│    │      │      │        │            │  產抵償之。                      │
│    │      │      │        ├──────┼─────────────────┤
│    │      │      │        │販賣第一級毒│(四)販賣第一級毒品，累犯，處有期徒刑│
│    │      │      │        │品海洛因價格│  拾伍年陸月；行動電話支（不含  │
│    │      │      │        │為1000元（重│  SIM卡）、電子磅秤壹個、塑膠剷管 │
│    │      │      │        │量不詳）。  │  貳支、分裝袋壹包均沒收；販賣第一│
│    │      │      │        │            │  級毒品海洛因所得新臺幣壹仟元沒收│
│    │      │      │        │            │  ，如全部或一部不能沒收時，以其財│
│    │      │      │        │            │  產抵償之。                      │
│    │      │      │        ├──────┼─────────────────┤
│    │      │      │        │販賣第一級毒│(五)販賣第一級毒品，累犯，處有期徒刑│
│    │      │      │        │品海洛因價格│  拾伍年陸月；行動電話支（不含  │
│    │      │      │        │為3000元（重│  SIM卡）、電子磅秤壹個、塑膠剷管 │
│    │      │      │        │量不詳）。  │  貳支、分裝袋壹包均沒收；販賣第一│
│    │      │      │        │            │  級毒品海洛因所得新臺幣仟元沒收│
│    │      │      │        │            │  ，如全部或一部不能沒收時，以其財│
│    │      │      │        │            │  產抵償之。                      │
├──┼───┼───┼────┼──────┼─────────────────┤
│ 五 │陳盈霖│95年08│彰化縣溪│販賣第一級毒│(一)販賣第一級毒品，累犯，處有期徒刑│
│    │      │月間  │湖鎮市區│品海洛因價格│  拾伍年陸月；行動電話支（不含  │
│    │      │      │、同鎮顯│為1000元（重│  SIM卡）、電子磅秤壹個、塑膠剷管 │
│    │      │      │光路附近│量不詳）。  │  貳支、分裝袋壹包均沒收；販賣第一│
│    │      │      │等地    │            │  級毒品海洛因所得新臺幣壹仟元沒收│
│    │      │      │        │            │  ，如全部或一部不能沒收時，以其財│
│    │      │      │        │            │  產抵償之。                      │
│    │      │      │        ├──────┼─────────────────┤
│    │      │      │        │販賣第一級毒│(二)販賣第一級毒品，累犯，處有期徒刑│
│    │      │      │        │品海洛因價格│  拾伍年陸月；行動電話支（不含  │
│    │      │      │        │為500元（重 │  SIM卡）、電子磅秤壹個、塑膠剷管 │
│    │      │      │        │量不詳）。  │  貳支、分裝袋壹包均沒收；販賣第一│
│    │      │      │        │            │  級毒品海洛因所得新臺幣伍佰元沒收│
│    │      │      │        │            │  ，如全部或一部不能沒收時，以其財│
│    │      │      │        │            │  產抵償之。                      │
│    │      │      │        ├──────┼─────────────────┤
│    │      │      │        │販賣第一級毒│(三)販賣第一級毒品，累犯，處有期徒刑│
│    │      │      │        │品海洛因價格│  拾伍年陸月；行動電話支（不含  │
│    │      │      │        │為500元（重 │  SIM卡）、電子磅秤壹個、塑膠剷管 │
│    │      │      │        │量不詳）。  │  貳支、分裝袋壹包均沒收；販賣第一│
│    │      │      │        │            │  級毒品海洛因所得新臺幣伍佰元沒收│
│    │      │      │        │            │  ，如全部或一部不能沒收時，以其財│
│    │      │      │        │            │  產抵償之。                      │
├──┼───┼───┼────┼──────┼─────────────────┤
│ 六 │顏榮傑│95年08│彰化縣溪│販賣第一級毒│(一)販賣第一級毒品，累犯，處有期徒刑│
│    │      │月中旬│湖鎮顯光│品海洛因價格│  拾伍年陸月；行動電話支（不含  │
│    │      │某日起│路209號 │為1000元（重│  SIM卡）、電子磅秤壹個、塑膠剷管 │
│    │      │至95年│附近、彰│量不詳）。  │  貳支、分裝袋壹包均沒收；販賣第一│
│    │      │10月中│化縣埤頭│            │  級毒品海洛因所得新臺幣壹仟元沒收│
│    │      │旬某日│鄉之鹿島│            │  ，如全部或一部不能沒收時，以其財│
│    │      │止    │橋附近、│            │  產抵償之。                      │
│    │      │      │彰化縣北├──────┼─────────────────┤
│    │      │      │斗交流道│販賣第一級毒│(二)販賣第一級毒品，累犯，處有期徒刑│
│    │      │      │對面之某│品海洛因價格│  拾伍年陸月；行動電話支（不含  │
│    │      │      │便利商店│為1000元（重│  SIM卡）、電子磅秤壹個、塑膠剷管 │
│    │      │      │旁等地  │量不詳）。  │  貳支、分裝袋壹包均沒收；販賣第一│
│    │      │      │        │            │  級毒品海洛因所得新臺幣壹仟元沒收│
│    │      │      │        │            │  ，如全部或一部不能沒收時，以其財│
│    │      │      │        │            │  產抵償之。                      │
│    │      │      │        ├──────┼─────────────────┤
│    │      │      │        │販賣第一級毒│(三)販賣第一級毒品，累犯，處有期徒刑│
│    │      │      │        │品海洛因價格│  拾伍年陸月；行動電話支（不含  │
│    │      │      │        │為1000元（重│  SIM卡）、電子磅秤壹個、塑膠剷管 │
│    │      │      │        │量不詳）。  │  貳支、分裝袋壹包均沒收；販賣第一│
│    │      │      │        │            │  級毒品海洛因所得新臺幣壹仟元沒收│
│    │      │      │        │            │  ，如全部或一部不能沒收時，以其財│
│    │      │      │        │            │  產抵償之。                      │
│    │      │      │        ├──────┼─────────────────┤
│    │      │      │        │販賣第一級毒│(四)販賣第一級毒品，累犯，處有期徒刑│
│    │      │      │        │品海洛因價格│  拾伍年陸月；行動電話支（不含  │
│    │      │      │        │為1000元（重│  SIM卡）、電子磅秤壹個、塑膠剷管 │
│    │      │      │        │量不詳）。  │  貳支、分裝袋壹包均沒收；販賣第一│
│    │      │      │        │            │  級毒品海洛因所得新臺幣壹仟元沒收│
│    │      │      │        │            │  ，如全部或一部不能沒收時，以其財│
│    │      │      │        │            │  產抵償之。                      │
│    │      │      │        ├──────┼─────────────────┤
│    │      │      │        │販賣第一級毒│(五)販賣第一級毒品，累犯，處有期徒刑│
│    │      │      │        │品海洛因價格│  拾伍年陸月；行動電話支（不含  │
│    │      │      │        │為2000元（重│  SIM卡）、電子磅秤壹個、塑膠剷管 │
│    │      │      │        │量不詳）。  │  貳支、分裝袋壹包均沒收；販賣第一│
│    │      │      │        │            │  級毒品海洛因所得新臺幣貳仟元沒收│
│    │      │      │        │            │  ，如全部或一部不能沒收時，以其財│
│    │      │      │        │            │  產抵償之。                      │
│    │      │      │        ├──────┼─────────────────┤
│    │      │      │        │販賣第一級毒│(六)販賣第一級毒品，累犯，處有期徒刑│
│    │      │      │        │品海洛因價格│  拾伍年陸月；行動電話支（不含  │
│    │      │      │        │為2000元（重│  SIM卡）、電子磅秤壹個、塑膠剷管 │
│    │      │      │        │量不詳）。  │  貳支、分裝袋壹包均沒收；販賣第一│
│    │      │      │        │            │  級毒品海洛因所得新臺幣貳仟元沒收│
│    │      │      │        │            │  ，如全部或一部不能沒收時，以其財│
│    │      │      │        │            │  產抵償之。                      │
│    │      │      │        ├──────┼─────────────────┤
│    │      │      │        │販賣第一級毒│(七)販賣第一級毒品，累犯，處有期徒刑│
│    │      │      │        │品海洛因價格│  拾伍年陸月；行動電話支（不含  │
│    │      │      │        │為2000元（重│  SIM卡）、電子磅秤壹個、塑膠剷管 │
│    │      │      │        │量不詳）。  │  貳支、分裝袋壹包均沒收；販賣第一│
│    │      │      │        │            │  級毒品海洛因所得新臺幣貳仟元沒收│
│    │      │      │        │            │  ，如全部或一部不能沒收時，以其財│
│    │      │      │        │            │  產抵償之。                      │
├──┼───┼───┼────┼──────┼─────────────────┤
│ 七 │洪耿維│95年09│彰化縣溪│販賣第一級毒│(一)販賣第一級毒品，累犯，處有期徒刑│
│    │      │月間  │湖鎮顯光│品海洛因價格│  拾伍年陸月；行動電話支（不含  │
│    │      │      │路附近之│為1000元（重│  SIM卡）、電子磅秤壹個、塑膠剷管 │
│    │      │      │產業道路│量不詳）。  │  貳支、分裝袋壹包均沒收；販賣第一│
│    │      │      │旁      │            │  級毒品海洛因所得新臺幣壹仟元沒收│
│    │      │      │        │            │  ，如全部或一部不能沒收時，以其財│
│    │      │      │        │            │  產抵償之。                      │
│    │      │      │        ├──────┼─────────────────┤
│    │      │      │        │販賣第一級毒│(二)販賣第一級毒品，累犯，處有期徒刑│
│    │      │      │        │品海洛因價格│  拾伍年陸月；行動電話支（不含  │
│    │      │      │        │為500元（重 │  SIM卡）、電子磅秤壹個、塑膠剷管 │
│    │      │      │        │量不詳）。  │  貳支、分裝袋壹包均沒收；販賣第一│
│    │      │      │        │            │  級毒品海洛因所得新臺幣伍佰元沒收│
│    │      │      │        │            │  ，如全部或一部不能沒收時，以其財│
│    │      │      │        │            │  產抵償之。                      │
│    │      │      │        ├──────┼─────────────────┤
│    │      │      │        │販賣第一級毒│(三)販賣第一級毒品，累犯，處有期徒刑│
│    │      │      │        │品海洛因價格│  拾伍年陸月；行動電話支（不含  │
│    │      │      │        │為500元（重 │  SIM卡）、電子磅秤壹個、塑膠剷管 │
│    │      │      │        │量不詳）。  │  貳支、分裝袋壹包均沒收；販賣第一│
│    │      │      │        │            │  級毒品海洛因所得新臺幣伍佰元沒收│
│    │      │      │        │            │  ，如全部或一部不能沒收時，以其財│
│    │      │      │        │            │  產抵償之。                      │
├──┼───┼───┼────┼──────┼─────────────────┤
│ 八 │吳文隆│95年09│彰化縣溪│販賣第一級毒│(一)販賣第一級毒品，累犯，處有期徒刑│
│    │      │月間某│湖鎮顯光│品海洛因價格│  拾伍年陸月；行動電話支（不含  │
│    │      │日起至│路209號 │為1000元（重│  SIM卡）、電子磅秤壹個、塑膠剷管 │
│    │      │95年10│、彰化縣│量不詳）。  │  貳支、分裝袋壹包均沒收；販賣第一│
│    │      │月中旬│溪湖鎮之│            │  級毒品海洛因所得新臺幣壹仟元沒收│
│    │      │某日止│阿枝羊肉│            │  ，如全部或一部不能沒收時，以其財│
│    │      │      │爐附近等│            │  產抵償之。                      │
│    │      │      │地      ├──────┼─────────────────┤
│    │      │      │        │販賣第一級毒│(二)販賣第一級毒品，累犯，處有期徒刑│
│    │      │      │        │品海洛因價格│  拾伍年陸月；行動電話支（不含  │
│    │      │      │        │為1000元（重│  SIM卡）、電子磅秤壹個、塑膠剷管 │
│    │      │      │        │量不詳）。  │  貳支、分裝袋壹包均沒收；販賣第一│
│    │      │      │        │            │  級毒品海洛因所得新臺幣壹仟元沒收│
│    │      │      │        │            │  ，如全部或一部不能沒收時，以其財│
│    │      │      │        │            │  產抵償之。                      │
│    │      │      │        ├──────┼─────────────────┤
│    │      │      │        │販賣第一級毒│(三)販賣第一級毒品，累犯，處有期徒刑│
│    │      │      │        │品海洛因價格│  拾伍年陸月；行動電話支（不含  │
│    │      │      │        │為1000元（重│  SIM卡）、電子磅秤壹個、塑膠剷管 │
│    │      │      │        │量不詳）。  │  貳支、分裝袋壹包均沒收；販賣第一│
│    │      │      │        │            │  級毒品海洛因所得新臺幣壹仟元沒收│
│    │      │      │        │            │  ，如全部或一部不能沒收時，以其財│
│    │      │      │        │            │  產抵償之。                      │
│    │      │      │        ├──────┼─────────────────┤
│    │      │      │        │販賣第一級毒│(四)販賣第一級毒品，累犯，處有期徒刑│
│    │      │      │        │品海洛因價格│  拾伍年陸月；行動電話支（不含  │
│    │      │      │        │為1000元（重│  SIM卡）、電子磅秤壹個、塑膠剷管 │
│    │      │      │        │量不詳）。  │  貳支、分裝袋壹包均沒收；販賣第一│
│    │      │      │        │            │  級毒品海洛因所得新臺幣壹仟元沒收│
│    │      │      │        │            │  ，如全部或一部不能沒收時，以其財│
│    │      │      │        │            │  產抵償之。                      │
│    │      │      │        ├──────┼─────────────────┤
│    │      │      │        │販賣第一級毒│(五)販賣第一級毒品，累犯，處有期徒刑│
│    │      │      │        │品海洛因價格│  拾伍年陸月；行動電話支（不含  │
│    │      │      │        │為1000元（重│  SIM卡）、電子磅秤壹個、塑膠剷管 │
│    │      │      │        │量不詳）。  │  貳支、分裝袋壹包均沒收；販賣第一│
│    │      │      │        │            │  級毒品海洛因所得新臺幣壹仟元沒收│
│    │      │      │        │            │  ，如全部或一部不能沒收時，以其財│
│    │      │      │        │            │  產抵償之。                      │
│    │      │      │        ├──────┼─────────────────┤
│    │      │      │        │販賣第一級毒│(六)販賣第一級毒品，累犯，處有期徒刑│
│    │      │      │        │品海洛因價格│  拾伍年陸月；行動電話支（不含  │
│    │      │      │        │為1000元（重│  SIM卡）、電子磅秤壹個、塑膠剷管 │
│    │      │      │        │量不詳）。  │  貳支、分裝袋壹包均沒收；販賣第一│
│    │      │      │        │            │  級毒品海洛因所得新臺幣壹仟元沒收│
│    │      │      │        │            │  ，如全部或一部不能沒收時，以其財│
│    │      │      │        │            │  產抵償之。                      │
│    │      │      │        ├──────┼─────────────────┤
│    │      │      │        │販賣第一級毒│(七)販賣第一級毒品，累犯，處有期徒刑│
│    │      │      │        │品海洛因價格│  拾伍年陸月；行動電話支（不含  │
│    │      │      │        │為1000元（重│  SIM卡）、電子磅秤壹個、塑膠剷管 │
│    │      │      │        │量不詳）。  │  貳支、分裝袋壹包均沒收；販賣第一│
│    │      │      │        │            │  級毒品海洛因所得新臺幣壹仟元沒收│
│    │      │      │        │            │  ，如全部或一部不能沒收時，以其財│
│    │      │      │        │            │  產抵償之。                      │
│    │      │      │        ├──────┼─────────────────┤
│    │      │      │        │販賣第一級毒│(八)販賣第一級毒品，累犯，處有期徒刑│
│    │      │      │        │品海洛因價格│  拾伍年陸月；行動電話支（不含  │
│    │      │      │        │為1000元（重│  SIM卡）、電子磅秤壹個、塑膠剷管 │
│    │      │      │        │量不詳）。  │  貳支、分裝袋壹包均沒收；販賣第一│
│    │      │      │        │            │  級毒品海洛因所得新臺幣壹仟元沒收│
│    │      │      │        │            │  ，如全部或一部不能沒收時，以其財│
│    │      │      │        │            │  產抵償之。                      │
│    │      │      │        ├──────┼─────────────────┤
│    │      │      │        │販賣第一級毒│(九)販賣第一級毒品，累犯，處有期徒刑│
│    │      │      │        │品海洛因價格│  拾伍年陸月；行動電話支（不含  │
│    │      │      │        │為1000元（重│  SIM卡）、電子磅秤壹個、塑膠剷管 │
│    │      │      │        │量不詳）。  │  貳支、分裝袋壹包均沒收；販賣第一│
│    │      │      │        │            │  級毒品海洛因所得新臺幣壹仟元沒收│
│    │      │      │        │            │  ，如全部或一部不能沒收時，以其財│
│    │      │      │        │            │  產抵償之。                      │
│    │      │      │        ├──────┼─────────────────┤
│    │      │      │        │販賣第一級毒│(十)販賣第一級毒品，累犯，處有期徒刑│
│    │      │      │        │品海洛因價格│  拾伍年陸月；行動電話支（不含  │
│    │      │      │        │為1000元（重│  SIM卡）、電子磅秤壹個、塑膠剷管 │
│    │      │      │        │量不詳）。  │  貳支、分裝袋壹包均沒收；販賣第一│
│    │      │      │        │            │  級毒品海洛因所得新臺幣壹仟元沒收│
│    │      │      │        │            │  ，如全部或一部不能沒收時，以其財│
│    │      │      │        │            │  產抵償之。                      │
├──┼───┼───┼────┼──────┼─────────────────┤
│九  │王東榮│95年09│彰化縣溪│販賣第一級毒│(一)販賣第一級毒品，累犯，處有期徒刑│
│    │      │月中旬│湖鎮之太│品海洛因價格│  拾伍年陸月；行動電話支（不含  │
│    │      │某日起│陽城遊樂│為1000元（重│  SIM卡）、電子磅秤壹個、塑膠剷管 │
│    │      │至95年│場、同鎮│量不詳）。  │  貳支、分裝袋壹包均沒收；販賣第一│
│    │      │10月31│成功國中│            │  級毒品海洛因所得新臺幣壹仟元沒收│
│    │      │日止  │附近等地│            │  ，如全部或一部不能沒收時，以其財│
│    │      │      │        │            │  產抵償之。                      │
│    │      │      │        ├──────┼─────────────────┤
│    │      │      │        │販賣第一級毒│(二)販賣第一級毒品，累犯，處有期徒刑│
│    │      │      │        │品海洛因價格│  拾伍年陸月；行動電話支（不含  │
│    │      │      │        │為1000元（重│  SIM卡）、電子磅秤壹個、塑膠剷管 │
│    │      │      │        │量不詳）。  │  貳支、分裝袋壹包均沒收；販賣第一│
│    │      │      │        │            │  級毒品海洛因所得新臺幣壹仟元沒收│
│    │      │      │        │            │  ，如全部或一部不能沒收時，以其財│
│    │      │      │        │            │  產抵償之。                      │
│    │      │      │        ├──────┼─────────────────┤
│    │      │      │        │販賣第一級毒│(三)販賣第一級毒品，累犯，處有期徒刑│
│    │      │      │        │品海洛因價格│  拾伍年陸月；行動電話支（不含  │
│    │      │      │        │為1000元（重│  SIM卡）、電子磅秤壹個、塑膠剷管 │
│    │      │      │        │量不詳）。  │  貳支、分裝袋壹包均沒收；販賣第一│
│    │      │      │        │            │  級毒品海洛因所得新臺幣壹仟元沒收│
│    │      │      │        │            │  ，如全部或一部不能沒收時，以其財│
│    │      │      │        │            │  產抵償之。                      │
│    │      │      │        ├──────┼─────────────────┤
│    │      │      │        │販賣第一級毒│(四)販賣第一級毒品，累犯，處有期徒刑│
│    │      │      │        │品海洛因價格│  拾伍年陸月；行動電話支（不含  │
│    │      │      │        │為1000元（重│  SIM卡）、電子磅秤壹個、塑膠剷管 │
│    │      │      │        │量不詳）。  │  貳支、分裝袋壹包均沒收；販賣第一│
│    │      │      │        │            │  級毒品海洛因所得新臺幣壹仟元沒收│
│    │      │      │        │            │  ，如全部或一部不能沒收時，以其財│
│    │      │      │        │            │  產抵償之。                      │
│    │      │      │        ├──────┼─────────────────┤
│    │      │      │        │販賣第一級毒│(五)販賣第一級毒品，累犯，處有期徒刑│
│    │      │      │        │品海洛因價格│  拾伍年陸月；行動電話支（不含  │
│    │      │      │        │為1000元（重│  SIM卡）、電子磅秤壹個、塑膠剷管 │
│    │      │      │        │量不詳）。  │  貳支、分裝袋壹包均沒收；販賣第一│
│    │      │      │        │            │  級毒品海洛因所得新臺幣壹仟元沒收│
│    │      │      │        │            │  ，如全部或一部不能沒收時，以其財│
│    │      │      │        │            │  產抵償之。                      │
│    │      │      │        ├──────┼─────────────────┤
│    │      │      │        │販賣第一級毒│(六)販賣第一級毒品，累犯，處有期徒刑│
│    │      │      │        │品海洛因價格│  拾伍年陸月；行動電話支（不含  │
│    │      │      │        │為500元（重 │  SIM卡）、電子磅秤壹個、塑膠剷管 │
│    │      │      │        │量不詳）。  │  貳支、分裝袋壹包均沒收；販賣第一│
│    │      │      │        │            │  級毒品海洛因所得新臺幣伍佰元沒收│
│    │      │      │        │            │  ，如全部或一部不能沒收時，以其財│
│    │      │      │        │            │  產抵償之。                      │
│    │      │      │        ├──────┼─────────────────┤
│    │      │      │        │販賣第一級毒│(七)販賣第一級毒品，累犯，處有期徒刑│
│    │      │      │        │品海洛因價格│  拾伍年陸月；行動電話支（不含  │
│    │      │      │        │為500元（重 │  SIM卡）、電子磅秤壹個、塑膠剷管 │
│    │      │      │        │量不詳）。  │  貳支、分裝袋壹包均沒收；販賣第一│
│    │      │      │        │            │  級毒品海洛因所得新臺幣伍佰元沒收│
│    │      │      │        │            │  ，如全部或一部不能沒收時，以其財│
│    │      │      │        │            │  產抵償之。                      │
│    │      │      │        ├──────┼─────────────────┤
│    │      │      │        │販賣第一級毒│(八)販賣第一級毒品，累犯，處有期徒刑│
│    │      │      │        │品海洛因價格│  拾伍年陸月；行動電話支（不含  │
│    │      │      │        │為500元（重 │  SIM卡）、電子磅秤壹個、塑膠剷管 │
│    │      │      │        │量不詳）。  │  貳支、分裝袋壹包均沒收；販賣第一│
│    │      │      │        │            │  級毒品海洛因所得新臺幣伍佰元沒收│
│    │      │      │        │            │  ，如全部或一部不能沒收時，以其財│
│    │      │      │        │            │  產抵償之。                      │
│    │      │      │        ├──────┼─────────────────┤
│    │      │      │        │販賣第一級毒│(九)販賣第一級毒品，累犯，處有期徒刑│
│    │      │      │        │品海洛因價格│  拾伍年陸月；行動電話支（不含  │
│    │      │      │        │為500元（重 │  SIM卡）、電子磅秤壹個、塑膠剷管 │
│    │      │      │        │量不詳）。  │  貳支、分裝袋壹包均沒收；販賣第一│
│    │      │      │        │            │  級毒品海洛因所得新臺幣伍佰元沒收│
│    │      │      │        │            │  ，如全部或一部不能沒收時，以其財│
│    │      │      │        │            │  產抵償之。                      │
│    │      │      │        ├──────┼─────────────────┤
│    │      │      │        │販賣第一級毒│(十)販賣第一級毒品，累犯，處有期徒刑│
│    │      │      │        │品海洛因價格│  拾伍年陸月。扣案之第一級毒品海洛│
│    │      │      │        │為500元（重 │  因捌包（合計淨重七公克）沒收銷燬│
│    │      │      │        │量不詳）。  │  之；外包裝捌只、行動電話支（不│
│    │      │      │        │            │  含SIM卡）、電子磅秤壹個、塑膠鏟 │
│    │      │      │        │            │  管貳支、分裝袋壹包，均沒收。販賣│
│    │      │      │        │            │  第一級毒品海洛因所得新臺幣伍佰元│
│    │      │      │        │            │  沒收，如全部或一部不能沒收時，以│
│    │      │      │        │            │  其財產抵償之。                  │
└──┴───┴───┴────┴──────┴─────────────────┘
